臺灣基隆地方法院刑事判決　　　　　　　　94年度易字第81號
公　訴　人　臺灣基隆地方法院檢察署檢察官
被　　　告　丙○○　男　36歲.
上列被告因竊盜案件，經檢察官提起公訴（94年度偵字第391 號
），本院合議庭裁定由受命法官獨任進行簡式審判程序，判決如
下：
    主  文
丙○○竊盜，累犯，處拘役伍拾捌日，如易科罰金，以參佰元折
算壹日。
    理  由
一、犯罪事實：
    本件本院認定之犯罪事實與起訴書之記載相同，引用之（如
    附錄2）。
二、程序事項：
    本件被告丙○○所犯並非死刑、無期徒刑、最輕本刑為3 年
    以上有期徒刑之罪或高等法院管轄第1 審案件，其於準備程
    序進行中，先就被訴事實為有罪之陳述，經告知其簡式審判
    程序之旨，並聽取公訴人及被告之意見後，本院合議庭依刑
    事訴訟法第273 條之1 第1 項之規定，裁定由受命法官獨任
    進行簡式審判程序。
三、證據名稱：
　(一)被告自白：被告丙○○於司法警察調查中、檢察官偵查中、
    本院準備程序及審理中自白上述犯罪事實，其任意自白核與
    下列證據相符，自應採為證據。
  (二)人證：
    1.證人即被害人己○○於司法警察調查中及檢察官偵查中之
      證述其漁獲失竊及逮捕被告之經過。
    2.證人杜純彰於司法警察調查中及檢察官偵查中之證述其目
      擊被告行竊之事實。
  (三)書證及物證：
    1.查獲現場照片12幀（附於偵查卷第23至25頁）。
    2.被害人己○○出具之贓物認領保管收據1 張（附於偵查卷
      第26頁）。
四、論罪及科刑之理由：
  (一)核被告所為，係犯刑法第320條第1項之竊盜罪。
  (二)被告曾犯違反毒品危害防制條例、公共危險、妨害公務等罪
    ，前因違反毒品危害防制條例案件，經本院以91年度瑞簡字
    第110 號判處有期徒刑6 月確定，經送監執行，於93年7 月
    8 日執行完畢，有被告前案紀錄表1 份在卷可按，其於5 年
    以內再犯本件有期徒刑以上之罪，為累犯，應依刑法第47條
    規定加重其刑。
  (三)本院審酌被告素行不佳，不思以己力賺取金錢，竟為飽食而
    為本件犯行，及其犯罪之動機、目的、手段、犯罪所得不高
    、犯後坦承犯行之態度等一切情狀，量處如主文所示之刑，
    並諭知易科罰金之折算標準。
五、併辦退回部分：
  (一)臺灣基隆地方法院檢察署檢察官另以被告丙○○涉嫌於下列
    時、地為竊盜犯行，而移送併案審理（臺灣基隆地方法院檢
    察署94年度速偵字第220 號、94年度偵字第1747號、94年度
    偵字第2006號、94年度偵字第2123號）：
    1.被告丙○○意圖為自己不法之所有，於94年4 月1 日在基
      隆市○○路369 巷27之3 號前，竊取乙○○○所有之白鐵
      製手推車1 部。
    2.被告意圖為自己不法之所有，於94年4 月25日在基隆市○
      ○路長潭里漁港前，竊取戊○○所有之白鐵製鍊條1 批得
      手，旋經路人發覺報警查獲。
    3.被告意圖為自己不法之所有，於94年3 月12日在基隆市○
      ○路378 號前，再以徒手竊取己○○所有之紅魽魚7 條得
      手。
    4.被告意圖為自己不法之所有，於94年5 月21日在基隆市○
      ○路494 之1 號前，持自製之鐵撬，竊取甲○○所有之白
      鐵製門框1 具得手，旋經路人發覺報警查獲。
  (二)經查：被告丙○○前因犯本件竊盜案件，經檢察官聲請羈押
    ，經本院訊問被告後，認被告犯嫌重大，且有事實足認有逃
    亡之虞，有羈押之必要，而自94年1 月17日起執行羈押，嗣
    於94年3 月4 日始經本院諭知限制住居後釋放，此有本院94
    年度聲羈字第7 號卷宗及刑事保證書各1 份在卷可按。被告
    所為本件竊盜犯行係羈押前所犯，與上開檢察官移送併案理
    部分，時距已遠，且其間經過相當時間之羈押，又被告於本
    院審理中供稱其所為之他件竊盜行為係臨時起意而為之，是
    故，難認被告之本件竊盜犯行與檢察官所移送併辦之上述竊
    盜案件之間有何概括犯意可言，核無裁判上一罪之關係，又
    此部分未經起訴，本院自不得逕予審判，應退還檢察官處理
    ，併予敘明。
五、適用之法律依據：
    刑事訴訟法第273 條之1 第1 項、第284 條之1 、第299 條
    第1 項前段、第310 條之2 、第454 條，刑法第320 條第1
    項、第47條、第41條第1 項前段，罰金罰鍰提高標準條例第
    1條前段、第2條。
六、上訴方式之曉示：
    如不服本判決，得於收受送達後10日內，向本院提出上訴書
    狀，上訴於臺灣高等法院。
本案經檢察官庚○○到庭執行職務。
中　　華　　民　　國　　94　　年　　6 　　月　　3 　　日
                        刑事第一庭法  官  蔡岱霖
以上正本證明與原本無異。
對於本判決如有不服，應於收受送達後10日內，向本院提出上訴
書狀，上訴於臺灣高等法院，並按他造當事人之人數附具繕本。
中　　華　　民　　國　　94　　年　　6 　　月　　3 　　日
                                  書記官  明祖斌
【附錄1】
論罪之法條全文
刑法第320條第1項
    意圖為自己或第三人不法之所有，而竊取他人之動產者，為
    竊盜罪，處五年以下有期徒刑、拘役或五百元以下罰金。
【附錄2】
臺灣基隆地方法院檢察署檢察官起訴書
　　　　　　　　　　　　　　　　　　　　94年度偵字第391號
　　 被　　　告　丙○○　男　35歲（民國○○年○月○○日生）
　　　　　　　　　　　　 籍設臺北縣淡水鎮○○街65巷7號
　　　　　　　　　　　　 (在押)
　　　　　　　　　　　　 國民身分證統一編號：Ｚ000000000號
上列被告因竊盜案件，已經偵查終結，認應該提起公訴，茲將犯
罪事實及證據並所犯法條分敘如下：
　　　　　　　犯罪事實
一、丙○○曾因違反毒品危害防制條例案件，於93年7 月8 日執
　　行有期徒刑6 月完畢，未能悛悔，意圖為自己不法之所有，
　　於94年1 月17日凌晨5 時50分許，在基隆市○○路387 號前
　　，見己○○所有建造在路旁已上鎖之魚箱內有魚獲，丙○○
　　以手掀開魚箱一角，持漁網撈起其內紅魽魚五條，置放於其
　　在海邊拾獲之釣魚用冰桶，攜至北寧路494 之3 號空屋內藏
　　放。適為路人經過目睹，輾轉告知己○○報警查獲，並起出
　　上開紅魽魚五條。
二、案經基隆市警察局第二分局報告偵辦。
　　　　　　 證據並所犯法條
一、證據：(1)被告自白：全部犯罪事實。(2)證人己○○：失竊情
　　形及逮捕被告經過。(3)證人杜純彰：被告竊取本案漁獲情形
　　。(4)照片：失竊及查獲地點。
二、核被告所為係犯刑法第320 條第1 項竊盜罪嫌。移送意旨另
　　認被告涉嫌竊取於93年12月間某日，在基隆市○○路387 之
　　3 號，竊取辛○○所有之腳踏車一輛，又於94年1 月2 日，
　　在北寧路387 之2 號，竊取壬○○之廢鐵40至50公斤及電線
　　50至60公斤，亦涉犯竊盜罪嫌云云。惟查，被告否認此部分
　　犯行，且經查除被害人指述外，並無其他證據可資佐證，此
　　部分罪嫌尚有不足，惟此與起訴部分有連續犯關係，爰不另
　　為不起訴處分。
三、依刑事訴訟法第251條第1項提起公訴。
　 此　致
臺灣基隆地方法院
中　　華　　民　　國　　94　　年　　2 　　月　　26　　日
　　 　　　　　　　　　　　　　檢察官　丁　○　○
本件正本證明與原本無異
中　　華　　民　　國　　94　　年　　3 　　月　　2 　　日
　 　　　　　　　　　　　　　　書記官　葉　美　慧
